【裁判字號】    99,易,3480
【裁判日期】    991231
【裁判案由】    毒品危害防制條例
【裁判全文】
臺灣臺北地方法院刑事判決              99年度易字第3480號
公  訴  人  臺灣臺北地方法院檢察署檢察官
被      告  周弘偉
上列被告因違反毒品危害防制條例案件，經檢察官提起公訴（99
年度毒偵字第3862、3781號），本院判決如下：
    主  文
周弘偉施用第二級毒品，累犯，處有期徒刑陸月，如易科罰金，
以新臺幣壹仟元折算壹日；又施用第二級毒品，累犯，處有期徒
刑陸月，如易科罰金，以新臺幣壹仟元折算壹日。應執行有期徒
刑拾月，如易科罰金，以新臺幣壹仟元折算壹日。
    事  實
一、周弘偉前於民國95年間因施用毒品案件，經本院以95年度毒
    聲字第585號裁定送觀察、勒戒後，認無繼續施用毒品之傾
    向，於同年9月19日釋放後，由臺灣臺北地方法院檢察署檢
    察官於同年9月25日以95年度毒偵字第1261號為不起訴處分
    確定。復於97年間因施用第一、二級毒品案件，經本院以97
    年度訴字第819號分別判處有期徒刑7月及3月確定；又因施
    用毒品，經本院以97年度訴字第1439號判處有期徒刑10月確
    定；前開三罪所處之刑，並經本院以97年度聲字第3142號裁
    定應執行有期徒刑1年7月確定；經入監執行，於98年11月4
    日縮短刑期假釋出監，假釋期間交付保護管束，於99年2月1
    日保護管束期滿，因假釋未經撤銷，其未執行之刑以已執行
    論。詎仍未悔改，於99年9月21日下午，在其新北市○○區
    ○○街25號1樓（改制前為臺北縣新店市○○街25號1樓）住
    處，以將甲基安非他命置於玻璃球吸食器燒烤吸食其煙霧之
    方式，施用第二級毒品甲基安非他命1次，嗣於同年9月21日
    下午3時許，經警持搜索票前往該住處執行搜索，並採集其
    尿液送驗；周弘偉又另基於施用第二級毒品甲基安非他命之
    犯意，於同年9月23日晚間9時30分許經警拘提到案後接受採
    尿前之某日、時（不含經警方拘提後至採尿前該段不可能施
    用毒品之時間），在不詳地點，以不詳方式施用第二級毒品
    甲基安非他命1次，而於同年9月23日晚間9時30分許為警拘
    提並採集其尿液送驗。嗣因上開兩次尿液檢驗結果均呈現安
    非他命類及甲基安非他命類藥物陽性反應，始查悉上情。
二、案經臺北市政府警察局大安分局、臺北縣政府警察局分別報
    請臺灣臺北地方法院檢察署檢察官偵查起訴。
    理  由
一、訊據被告周弘偉固坦承於99年9月21日下午，在其新北市○
    ○區○○街25號1樓住處施用甲基安非他命之第一次施用犯
    行，惟矢口否認有何第二次施用第二級毒品犯罪，辯稱：我
    是99年9月21日最後一次施用，之後就沒有再施用了，不知
    道為何第二次採尿會驗出第二級毒品陽性反應，亦不知為何
    第二次驗尿濃度比第一次驗尿數值還高，第一次我在大安分
    局採尿時尿不出來，是喝了很多水最後去洗澡才尿出來的，
    可能因此將尿液沖淡，第二次採尿時我是馬上尿出來的云云
    。經查：
  (一)被告於99年9月21日下午3時許經警採集其尿液送驗，其檢驗
    結果為安非他命及甲基安非他命陽性反應（濃度各為1050ng
    /ml、9300ng/ml）；另於同年9月23日晚間9時30分許為警拘
    提並採集其尿液送請檢驗結果，亦為安非他命及甲基安非他
    命陽性反應（濃度各為4004ng/ml、49064ng/ml），有臺灣
    尖端先進生技醫藥股份有限公司99年10月1日濫用藥物檢驗
    報告、臺北市政府警察局偵辦毒品案件尿液檢體委驗單、臺
    灣檢驗科技股份有限公司99年10月15日濫用藥物檢驗報告、
    臺北縣政府警察局查獲毒品案件尿液檢體監管紀錄表、臺北
    縣政府警察局刑事警察大隊偵辦毒品危害防制條例案被移送
    人姓名代碼對照表在卷可稽（見99年度毒偵字第3781號卷第
    8至10頁、99年度毒偵字第3862號卷第13至15頁），被告對
    於上開兩次尿液檢驗結果亦不否認，則其兩次尿液檢驗結果
    均呈安非他命及甲基安非他命陽性反應之事實，堪以認定。
  (二)查被告第一次採尿檢驗結果，其安非他命及甲基安非他命濃
    度各為1050ng/ml、9300ng/ml，其數值已甚高，然其第二次
    採尿檢驗結果安非他命及甲基安非他命濃度更高，各為4004
    ng /m l、49064ng/ml，有上開檢驗報告可證。而依文獻之
    研究記載，施用甲基安非他命後24小時內，約有施用劑量70
    ％由尿中排出；施用安非他命後，總計約有施用劑量之90％
    在3至4天內由尿液排出，毒品施用後於尿液、血液中可檢出
    之最大時限，與施用劑量、施用頻率、施用方式、施用者飲
    水量之多寡、個人體質、代謝情況等因素影響，因個案而異
    ，一般可檢出之時間為安非他命1至4天，甲基安非他命1至5
    天，血液中藥物之半衰期（濃度減半所需時間）分別為安非
    他命12小時（當尿液偏酸性則4至8小時）、甲基安非他命9
    小時，迭經行政院衛生署管制藥品管理局以91年10月3日管
    檢字第110436號、90年5月4日管檢字第93902號、92年3月10
    日管檢字第0920001495號、92年12月2日管檢字第092000999
    0號、93年8月10日管檢字第0930007396號、92年7月23日管
    檢字第0920005609號、92年2月13日管檢字第0920000964號
    函、92年6月27日管檢字第0920004781號等函文說明在案，
    此為本院職務上所知悉之事項。被告供稱第一次施用時間為
    99年9月21日下午，採尿時間為同日晚間10時至11時左右，
    第二次採尿時間為同年9月23日晚間10時許，則其第一次施
    用毒品迄第二次接受採尿，其時間約為逾50小時左右，固然
    在第一次施用甲基安非他命後尿液可檢出毒品反應之最大時
    限（1至5天）之範圍內；然甲基安非他命之半衰期僅9小時
    ，被告復供稱第一次採尿時喝下大量開水，方覺有尿意，則
    若被告第二次接受採尿時驗出之毒品反應係第一次施用毒品
    所殘餘，則其第二次之毒品反應濃度理應較第一次之濃度為
    低。然被告第一次採尿驗出之濃度為1050ng/ml、9300ng/ml
    ，第二次採尿驗出之濃度則高達4004ng/ml、49064ng/ml，
    而為前次濃度之數倍，顯見確係被告第一次採尿後，又於短
    時間內大量施用甲基安非他命毒品所致，而非前次施用毒品
    之代謝反應結果。被告辯稱僅有施用一次甲基安非他命，第
    二次並未施用毒品云云，自不足採。又被告前有如上開事實
    欄所示之毒品前案紀錄，有臺灣高等法院被告前案紀錄表在
    卷可按，其於本件前揭時地再次施用毒品之行為，屬多次犯
    施用毒品罪之情形，依法自應逕予追訴處罰。本件被告先後
    二次施用第二級毒品甲基安非他命之事證明確，其犯行堪以
    認定，應依法論科。
二、按甲基安非他命為毒品危害防制條例第2條第2項第2款明定
    之第二級毒品。核被告所為，係犯毒品危害防制條例第10條
    第2項之施用第二級毒品罪，共二罪。被告施用前持有第二
    級毒品之行為，均為嗣後施用之高度行為所吸收，皆不另論
    罪。被告所犯上開二罪，犯意個別，行為互殊，應分論併罰
    。查被告有如事實欄所示刑之宣告及執行完畢情形，有臺灣
    高等法院被告前案紀錄表在卷可考，其受有期徒刑執行完畢
    後，5年以內故意再犯本件有期徒刑以上之罪，所犯二罪均
    為累犯，應依刑法第47條第1項規定加重其刑。爰審酌被告
    前因施用毒品，歷經觀察、勒戒程序，並經多次追訴審判，
    惟復再犯本件施用毒品罪，其施用毒品對於社會秩序存有間
    接之影響，惟本質上尚屬自我戕害行為，暨被告之生活狀況
    、智識程度，暨僅坦承部分行為之犯後態度等一切情狀，分
    別量處如主文所示之刑，及定應執行刑，並諭知易科罰金之
    折算標準。
據上論斷，應依刑事訴訟法第299條第1項前段，毒品危害防制條
例第10條第2項，刑法第11條前段、第47條第1項、第51條第5款
、第41條第1項前段、第8項，判決如主文。
本案經檢察官葉惠燕到庭執行職務
中    華    民    國    99    年    12    月    31    日
                    刑事第七庭  法  官  林庚棟
以上正本證明與原本無異。
如不服本判決，應於判決送達後10日內，向本院提出上訴狀；上
訴書狀應敘述具體理由，未敘述上訴理由者，應於上訴期間屆滿
後20日內補提上訴理由書於本院。
                                書記官  劉俊源
中    華    民    國    99    年    12    月    31    日
附錄本案論罪科刑法條全文
毒品危害防制條例第10條：
施用第一級毒品者，處6月以上5年以下有期徒刑。
施用第二級毒品者，處3年以下有期徒刑。

司法院資訊處製作；財團法人民間司法改革基金會備份。
